【裁判字號】    98,交聲,4331
【裁判日期】    981231
【裁判案由】    交管條例聲異
【裁判全文】
臺灣板橋地方法院交通事件裁定        98年度交聲字第4331號
原處分機關  交通部公路總局臺北區監理所
異  議  人
即受處分人  甲○○
上列異議人即受處分人因違反道路交通管理處罰條例案件，對於
交通部公路總局臺北區監理所98年11月16日所為之裁決處分（裁
決字號：北監自裁字第裁40-RA0000000號），聲明異議，本院裁
定如下：
    主  文
異議駁回
    理  由
一、原處分意旨略以：異議人即受處分人甲○○於民國98年9 月
    26日下午8 時許，駕駛車牌號碼8C-6088 號自用一般小客車
    ，行經基隆市○○○路135 巷交叉路口，因有不遵守道路交
    通號誌之指示（紅燈越線臨停）之違規，為基隆市警察局交
    通警察隊逕行舉發，並依道路交通管理處罰條例第60條第2
    項第3 款之規定，製發基警交字第RA0000000 號舉發違反道
    路交通管理事件通知單（下稱舉發通知單），前開舉發通知
    單掛號郵寄至異議人位於臺北縣永和市○○路373 巷31弄11
    號住所，因未會晤本人，而將前開裁決書交予有辨別事理能
    力之異議人之受雇人即東大企業管理顧問有限公司東大聯合
    會計師事務所人員收受而合法送達予異議人。異議人於應到
    案日前之98年10月29日向基隆市警察局陳述意見，原處分機
    關以異議人違規事實明確，依道路交通管理處罰條例第60條
    第2 項第3 款之規定，於98年11月16日以北監自裁字第裁40
    -RA0000000號裁決書裁處罰鍰新臺幣（下同）900 元，前開
    裁決書於98年11月18日掛號郵寄至異議人位於臺北縣永和市
    ○○路373 巷31弄11號住所，因未會晤本人，而將前開裁決
    書交予有辨別事理能力之異議人之受雇人即東大企業管理顧
    問有限公司東大聯合會計師事務所人員收受而合法送達予異
    議人，有前述舉發通知單送達證書、裁決書暨送達證書在卷
    足參。
二、聲明異議意旨如附件。
三、按停止線，用以指示行駛車輛停止之界限，車輛停止時，其
    前懸部分不得伸越該線；又車輛面對圓形紅燈表示禁止通行
    ，不得超越停止線或進入路口，道路交通標誌標線號誌設置
    規則第170 條第1 項、第206 條第5 款第1 目分別定有明文
    。次按駕駛人駕駛汽車，應遵守道路交通標誌、標線、號誌
    之指示；汽車駕駛人，駕駛汽車不遵守道路交通標誌、標線
    、號誌之指示者，而本章各條無處罰之規定者，處新臺幣（
    下同）900 元以上1,800 元以下罰鍰，道路交通安全規則第
    90 條 前段、道路交通管理處罰條例第60條第2 項第3 款分
    別定有明文。
四、經查：異議人自承其於98年9 月26日下午8 時許，駕駛車牌
    號碼8C-6088 號自用一般小客車，行經基隆市○○○路135
    巷交岔路口一情不諱。又異議人於其前方號誌燈轉換為紅色
    燈號後2.5 秒時，未停止於停止線後方，車身超越停止線，
    於號誌燈轉換為紅色燈4.5 秒後，復向前位移行駛，全車已
    超越停止線等情，有基隆市警察局98年11月3 日基警交字第
    0980031347號函、採證相片2 張在卷可稽，異議人於其前方
    燈號轉為紅燈後已過2.5 秒猶前行超越停止線，復經過2 秒
    後繼續前行，以致全車均超越在停止線之前，其違規事實至
    明。至異議人辯稱其行經前開路口時，因前車停止不動，待
    前車駛離時，該路口燈號已由綠燈轉為黃燈，伊便停置於原
    位云云，顯與前開採證照片所示情形不同，自無可採。況依
    道路交通安全規則第102 條第1 項第13款規定，汽車行至有
    號誌之交岔路口，遇有前行或轉彎之車道交通擁塞時，應在
    路口停止線前暫停，不得逕行駛入交岔路口內，致號誌轉換
    後，仍未能通過妨礙其他車輛通行。故縱有異議人所稱前車
    停止在路口阻礙前行之情形，其即應在停止線後停等，而非
    逕行進入路口，是其前開所辯，亦無足採。另異議人辯稱依
    一般經驗法則，於前車突加速離去，伊車尚無法於紅燈亮起
    2.5 秒內緊急煞車，且煞車動作進行中車輛向前滑行係屬機
    械慣性動作云云。然本件異議人於燈號轉為紅燈時持續前行
    一節，已如前述，並無異議人所稱煞車滑行之狀況，其前開
    所辯，顯為推諉之詞，亦無可採。異議人確有前開違規事實
    ，堪予認定。
五、綜上所述，異議人確有在前開時、地，有不遵守道路交通號
    誌之指示之違規行為，原處分機關依道路交通管理處罰條例
    第60條第2 項第3 款之規定，裁處異議人罰鍰900 元，於法
    核無不合。本件異議人之聲明異議為無理由，應予駁回。
據上論斷，應依道路交通管理處罰條例第87條第2 項，道路交通
案件處理辦法第19條，裁定如主文。
中    華    民    國    98    年    12    月    31    日
                    交通法庭  法  官  何燕蓉
此正本與原本無異。
如不服本裁定應於送達後5日內向本院提出抗告狀。
                              書記官  李崇文
中    華    民    國    99    年    1     月    5     日

司法院資訊處製作；財團法人民間司法改革基金會備份。
